臺灣基隆地方法院刑事判決　　　　　　　　　　　九十二年度易字第二六一號
　　公　訴　人　臺灣基隆地方法院檢察署檢察官
　　被　　　告　甲○○
　　選任辯護人　王信雄律師
右列被告因違反毒品危害防制條例案件，經檢察官提起公訴（九十二年度毒偵字第八
八四號）及移
進行簡式審判程序，茲判決如左：
    主  文
甲○○連續施用第二級毒品，累犯，處有期徒刑陸月，如易科罰金，以佰元折算壹
日。扣案之吸食器壹組及玻璃球（塑膠）壹支均沒收。
    事  實
一、甲○○前因違反毒品危害防制條例案件，經本院以八十八年度基簡字第八００號
    判處有期徒刑六月確定，復因竊盜案件，經台灣高等法院以八十九年度上易字第
    八四二號判處有期徒刑六月確定，該二罪經台灣高等法院以八十九年度聲字第一
    一０一號裁定應執行有期徒刑十一月，於九十年六月二十四執行完畢。甲○○因
    施用第二級毒品案件，經本院先後二次裁定交付觀察、勒戒，均認無繼續施用毒
    品之傾向，分別由本院於八十七年九月二十二日以八十七年度易字第四八號判處
    免刑確定、台灣基隆地方法院檢察署檢察官於八十八年二月十一日以八十八年度
    偵字第八二二號為不起訴處分確定。詎甲○○又基於概括之犯意，自九十二年九
    月二十四日起，至九十三年一月二十三日左右止，在基隆市內之朋友住處，連續
    施用第二級毒品甲基安非他命。甲○○先於九十二年九月二十四日下午四時許，
    在基隆市○○○路三十五巷十六號二樓住處為警查獲，並扣得其所有供施用毒品
    之器具吸食器壹組及玻璃球（塑膠）壹支；復於九十二年十一月六日及九十三年
    二月六日兩度為警查獲。
二、案經基隆市警察局第三分局報告台灣基隆地方法院檢察署檢察官偵查起訴並移送
    併辦。
    理  由
一、本件被告甲○○所犯者非為死刑、無期徒刑、最輕本刑為三年以上有期徒刑之罪
    或高等法院管轄第一審案件，其於準備程序進行中，先就被訴事實為有罪之陳述
    ，經告知其簡式審判程序之旨，並聽取公訴人及選任辯護人之意見後，本院依刑
    事訴訟法第二百七十三條之一第一項之規定，裁定由受命法官獨任進行簡式審判
    程序，合先敘明。
二、右開事實，業經被告甲○○自白不諱，且其於九十二年九月二十四日、同年十一
    月六日二次為警查獲時，經警員採集其之尿液送檢驗結果，均呈施用第二級毒品
    甲基安非他命代謝後之甲基安非他命陽性反應乙節，有基隆市衛生局檢驗成績書
    二紙暨法務部調查局檢驗通知書二紙附卷可稽，並有被告所有供施用毒品之器具
    吸食器壹組及玻璃球（塑膠）壹支扣案可佐，足認被告之自白與事實相符。又被
    告曾因施用毒品案件，經本院二度裁定交付觀察、勒戒後，均認無繼續施用毒品
    之傾向，分別由本院為免刑判決確定、台灣基隆地方法院檢察署檢察官為不起訴
    處分確定等情，有台灣高等法院被告全國前案紀錄表存卷可參。顯見被告為「三
    犯」以上施用第二級毒品，事證明確，犯行洵堪認定，應依法論科。
三、查毒品危害防制條例於九十二年七月九日修正公布，自九十三年一月九日起施行
    （以下稱修正後毒品危害防制條例）。被告施用第二級毒品之犯罪時間，持續至
    修正後毒品危害防制條例施行後，自應逕依修正後毒品危害防制條例規定處斷。
    核被告所為，係犯修正後毒品危害防制條例第十條第二項之施用第二級毒品罪。
    被告持有第二級毒品甲基安非他命之低度行為，應為施用第二級毒品之高度行為
    所吸收，不另論罪。被告所為數施用第二級毒品行為，時間緊接，所犯罪名相同
    ，顯係出於概括之犯意為之，為連續犯，應依刑法第五十六條之規定以一罪論，
    並加重其刑。公訴人雖僅就被告於九十二年九月二十四日十六時前之四日內施用
    第二級毒品甲基安非他命之犯行起訴，但未經起訴部分，既與起訴部分有如上述
    裁判上一罪之連續犯關係，審判上不可分割，本院自得併予審究。被告有事實欄
    所載之科刑執行情形，有台灣高等法院被告全國前案紀錄表在卷可稽，其於受有
    期徒刑之執行完畢後，五年內再犯有期徒刑以上之本罪，為累犯，應依刑法第四
    十七條規定遞予加重其刑。爰審酌被告前有多次施用毒品前科，卻無法戒除，顯
    見被告自制能力甚差，易受外界影響，亟需較長時間與原有生活環境隔離，方足
    以斷絕施用毒品之傾向等一切情狀，量處如主文所示之刑，並諭知易科罰金之折
    算標準，以示懲儆。扣案之吸食器壹組及玻璃球（塑膠）壹支，係被告所有供犯
    罪所用之物，業據其供明在卷，應依刑法第三十八條第一項第二款之規定宣告沒
    收。
四、據上論斷，應依刑事訴訟法第二百七十三條之一第一項、第二百九十九條第一項
    前段，修正後毒品危害防制條例第十條第二項，刑法第十一條前段、第五十六條
    、第四十七條、第四十一條第一項前段、第三十八條第一項第二款，罰金罰鍰提
    高標準條例第二條，判決如主文。
本案經檢察官張介欽到庭執行職務。
中      華      民      國    九十三    年      二      月     十八     日
                                  臺灣基隆地方法院刑事第二庭
                                      法  官  王福康
右正本證明與原本無異。
對於本件判決如有不服，應於收受送達後十日內，向本院提出上訴書狀，上訴於臺灣
高等法院，並按他造當事人之人數附具繕本。
                                      書記官  陳淑慧
中      華      民      國    九十三    年      二      月     十八     日
【附錄論罪法條】
修正後毒品危害防制條例第十條第二項：
    施用第二級毒品者，處三年以下有期徒刑。
